# 关于银行存款核算问题

提问人：1838913227 时间：2020-02-24 08:05:28
请教陈版， 1 、企业在供应商（非银行单位））总部的资金结算中心开设了一个账户，该账户专门用于支付供应商货款，那这个账户余额是在银行存款核算还是应该在其他应收款核算？
2 、国企单位一般会在集团公司那边财务结算账户，这种情况是否可以在银行存款核算？

回答人：chenyiwei
1 、其他应收款。 2 、在不具有金融许可证的非财务公司开设的财务结算账户中的资金也属于其他应收款。